宣示判決筆錄
原      告  馨琳揚企管顧問有限公司

法定代理人  唐明良
訴訟代理人  王郁雯
            蔡馥琳
被      告  黃羽婷
上列當事人間110年度中小字第1596號請求給付電信費事件，於
中華民國110年9月3日上午9時35分整在臺灣臺中地方法院臺中簡
易庭宣示判決，出席職員如下：
    法      官  林筱涵
    書  記  官  張峻偉
朗讀案由。
法官朗讀主文宣示判決如下：
    主    文
被告應給付原告新臺幣陸萬壹仟壹佰壹拾柒元，及自民國一一○
年八月二十八日起至清償日止，按週年利率百分之五計算之利息
。
訴訟費用新臺幣壹仟元由被告負擔。
本判決得假執行。
    事實及理由之要領
一原告主張：被告自民國101年8月31日起陸續向訴外人威寶電
  信股份有限公司（嗣與台灣之星電信股份有限公司合併，更名
  為台灣之星電信股份有限公司，下稱台灣之星公司）、台灣大
  哥大電信股份有限公司（下稱台哥大公司）分別申請租用門號
&ZZZZ; 0000000000、0000000000、0000000000及0000000000、0
              97102
  3474、0000000000號行動電話使用，嗣未依約繳納電信費，雙
  方合約已視為終止，迄今尚積欠電信費新臺幣（下同）20,671
  元，小額付款1,000元，另應依約給付提前終止租約剩餘合約
  日曆天數除以合約期間總日曆天之補償金25,533元。而台灣之
  星公司、台哥大公司業已將上開債權轉讓予原告，原告並以起
  訴狀對被告為債權讓與之通知。為此，爰依電信服務契約及債
  權讓與之法律關係，提起本件訴訟，請求被告給付上開電信費
  、小額付款及補償金，並聲明如主文第1項所示。
二上開原告主張之事實，業據其提出經濟部函、經濟部商工登記
  公示資料查詢服務、債權讓與證明書、第三代行動通信業務服
  務申請書、預繳同意書、專案同意書、電信費帳單、行動電話
  服務申請書、第三代行動通信業務服務契約、專案補貼款繳款
  通知書、號碼可攜服務申請書、電信服務契約、電信費帳單、
  債權讓與暨強制執行（預告）通知函、債權讓與通知書、掛號
  郵件收件回執為證。被告已於相當時期受合法之通知，而於言
  詞辯論期日不到場，亦未提出準備書狀爭執，依民事訴訟法第
  436條之23準用第436條第2項適用同法第280條第3項前段、第1
  項前段之規定，視同自認，堪信原告所陳上情為真正，本院即
  採為判決之基礎。從而，原告依電信服務契約及債權讓與之法
  律關係，請求被告給付47,204元，及自起訴狀繕本送達翌日即
  110年8月28日（見本院卷第123頁送達證書）起至清償日止，
  按週年 利率5％計算之利息，為有理由，應予准許。
三訴訟費用負擔及假執行宣告之依據：民事訴訟法第78條、第43
  6 條之19第1 項、第436 條之20。

民事訴訟法第436條之24第2項：
對於本判決之上訴，非以違背法令為理由，不得為之。
如對本判決上訴，須於判決送達後20日內向本院提出上訴狀，並
須表明原判決所違背之法令及其具體內容與依訴訟資料可認為原
判決有違背法令之具體事實之上訴理由（均須按他造當事人之人
數附繕本）
中    華    民    國     110    年     9    月    3   日
                  臺灣臺中地方法院臺中簡易庭
                                  法  官  林筱涵
                                  書記官  張峻偉
以上正本證明與原本無異。
中    華    民    國     110    年     9    月    3   日
                                  書記官  張峻偉